【裁判字號】    99,訴,280
【裁判日期】    991011
【裁判案由】    妨害性自主罪等
【裁判全文】
臺灣桃園地方法院刑事判決               99年度訴字第280號
公  訴  人  臺灣桃園地方法院檢察署檢察官  
被      告  乙○○
選任辯護人  郭緯中律師
            古健琳律師 
            周昌賢律師
被      告  Ｂ女（民國72年生，真實姓名年籍資料詳卷）
選任辯護人  潘麗茹律師
上列被告因妨害性自主罪等案件，經檢察官提起公訴（98年度偵
字第7345號），本院判決如下：
    主  文
乙○○共同犯乘機性交罪，累犯，處有期徒刑年陸月；又犯恐
嚇危害安全罪，累犯，處有期徒刑月。應執行有期徒刑年捌
月。其餘被訴部分均無罪。
B 女共同犯乘機性交罪，處有期徒刑年貳月。
    事  實
一、乙○○前於民國97年間因公共危險案件，經臺灣士林地方法
    院以97年度士交簡字第1902號判決判處有期徒刑6 月確定，
    甫於民國97年12月17日易科罰金執行完畢。詎其仍不知悔改
    ，於97年12月26日晚間11時許，以電話聯絡B 女（72年生，
    真實姓名年籍資料詳卷）相約見面，B 女即駕駛車牌號碼38
    00-TW 號自用小客車前往甲 女（74年生，真實姓名年籍資料
    詳卷）住處，搭載甲 女一同自新竹北上至林口長庚醫院附近
    與乙○○碰面，翌日（27日）凌晨三人見面後乃共同至海產
    餐廳用餐及至85度C 咖啡店飲用咖啡。嗣於同日凌晨約3 時
    許，B 女因要接送友人，故自行駕車前往新竹，甲 女即留下
    與乙○○共同在其車牌號碼9586-MB 號自用小客車之座車上
    飲酒聊天，並等待B 女返回。而於同日凌晨約4 、5 時許，
    B 女再次前來與乙○○及甲 女會合，三人隨即共同前往位於
    桃園縣龜山鄉○○○路37巷29號之「長堤汽車旅館」707 號
    房間聊天飲酒，之後甲 女因酒意而入睡，醒來後發現其外褲
    遭人褪去，乃驚覺有異，並向B 女表示要離去之意，乙○○
    即基於恐嚇致生危害於安全之犯意，對甲 女恫嚇稱：「小心
    一點」、「我有妳的電話，我查得到妳家」、「我是太陽會
    的，警察沒有在怕」、「妳不要傻傻的」等語，以此加害生
    命、身體及自由之事，致甲 女心生畏怖，而生危害於安全。
    其後於同日上午7 、8 時許，乙○○提議要去臺北KTV 唱歌
    ，甲 女因無交通工具，身上也無車資，故隨同B 女一同前往
    ，三人即搭乘B 女之前開自用小客車，先去接乙○○之女性
    友人（綽號「小蘭」，真實姓名不詳），再一同前往位於臺
    北市○○○路之錢櫃2 館KTV 唱歌飲酒，嗣於同日下午1 時
    至2 時許，乙○○見甲 女不勝酒力，即結束唱歌，並由B 女
    駕車共同離開KTV ，待車行至臺北市○○○路時，因乙○○
    發現其將皮包遺留在前揭KTV 店內，故自行下車，搭乘計程
    車返回該KTV 店內拿取皮包，B 女則駕車搭載甲 女及乙○○
    女性友人「小蘭」返回林口，在將「小蘭」載至其停車處放
    下後，B 女隨即駕車再度返回臺北市○○○路交流道處與乙
    ○○會合，三人再一同前往上開長堤汽車旅館房間休息。待
    進入該汽車旅館房間內後，甲 女因酒醉表示頭很昏且要上廁
    所，B 女陪甲 女上完廁所，並將其攙扶上床，其後甲 女又因
    酣醉而嘔吐，吐完躺下後，乙○○與B 女見狀，竟共同基於
    乘機性交之犯意聯絡，利用甲 女酒醉無力而行動無法自主，
    處於相類於精神障礙而不能抗拒之狀態，乙○○先令B 女褪
    去甲 女之衣褲，再撫摸甲 女胸部，及以手指插入甲 女性器內
    ，乙○○則在一旁觀看及自慰，之後乙○○即將B 女推開，
    並跨坐在甲 女身上，接續以其性器進入甲 女性器，B 女則在
    一旁以手撫摸甲 女之胸部，共同以前揭方式對甲 女乘機性交
    得逞，後因甲 女恢復力氣，出聲拒絕及伸手推開乙○○，乙
    ○○與B 女始停止侵害甲 女之行為，旋而共同離開該汽車旅
    館。嗣經甲 女報警後始查悉上情。
二、案經甲 女告訴暨臺北縣政府警察局新莊分局報告臺灣桃園地
    方法院檢察署檢察官偵查起訴。
    理  由
壹、有罪部分：
一、證據能力方面：
(一)、按被告以外之人於審判外之言詞或書面陳述，除法律有規定
    者外，不得作為證據，刑事訴訟法第159 條第1 項固有明文
    ，惟被告以外之人於偵查中向檢察官所為之陳述，除顯有不
    可信之情況者外，得為證據。同法第159 條之1 第2 項亦有
    明文可參。而依第159 條之1 傳聞法則例外之立法理由，乃
    檢察官代表國家偵查犯罪，原則上能遵守法定程序，且被告
    以外之人如具有具結能力，仍應依法具結，以擔保其據實陳
    述。故該條第2 項規定「除顯有不可信之情況外」，應係指
    被告以外之人於偵查中向檢察官所為之陳述，不論是言詞或
    書面，有未遵守法律規定之情形，即檢察官於偵查中所為之
    證據調查，須係出於違法取供者，或具有具結能力之被告以
    外之人，未依法命其具結之情況，始無證據能力。經查，證
    人甲 女、B 女在臺灣桃園地方法院檢察署於偵查中向檢察官
    所為之陳述，均經檢察官告知具結義務及偽證罪之處罰，並
    依法具結而為陳述，此有卷附上開偵訊筆錄及證人結文在卷
    可參（見偵查卷第80頁至第84頁、第88頁至第93頁），且皆
    查無違法取證之情事，復未據被告等及辯護人就前開證人甲
    女、B 女之陳述是否顯有不可信之狀況詳加釋明，且依偵查
    當時之外部附隨環境、條件均未見有何顯不可信之情況，參
    以上揭法條規定，本院亦得以證人甲 女、B 女於偵查中之證
    述採為本件證據。
(二)、又按刑事審判上之共同被告，係為訴訟經濟等原因，由檢察
    官或自訴人合併或追加起訴，或由法院合併審判所形成，其
    間各別被告及犯罪事實仍獨立存在。故共同被告對於其他共
    同被告之案件而言，為被告以外之第三人，本質上屬於證人
    ，為確保被告對證人之詰問權，證人於審判中，應依法定程
    序，到場具結陳述，並接受被告之詰問，其陳述始得作為認
    定被告犯罪事實之判斷依據，此觀諸刑事訴訟法於92年2 月
    6 日經總統公布增訂第287 條之2 規定：「法院就被告本人
    之案件調查共同被告時，該共同被告準用有關人證之規定」
    自明（最高法院94年度台上字第5941號判決意旨參照）。查
    共同被告B 女對於被告乙○○而言，為被告以外之第三人，
    本質上屬於證人，而本院就被告B 女於本院審理時之證述，
    用以證明共同被告乙○○之犯罪事實，已於審理程序命其具
    結而為證述，並賦予共同被告乙○○對質詰問之機會，是依
    上揭說明，共同被告B 女上開證述，具有證據能力。
(三)、另按測謊鑑定，形式上須符合測謊基本要件，且必實質上符
    合待證事實需求，始生測謊實體價值之判斷，而決定得否賦
    予證明力，如未加區分測謊證據之屬性，即逕認其具有證據
    能力，與證據法則自屬有違。故測謊程序形式要件之檢驗，
    如：須受測人同意配合、依賴施測人員之技術與經驗、測謊
    儀器須良好且運作正常、受測人身心及意識狀態須正常等項
    ，茍測謊程序形式上之要件有所欠缺，即足以動搖測謊整體
    結構而影響測謊結果之實質，自不具證據能力（最高法院93
    年台上字第4405號、94年台上字第7135號判決意指參照）。
    查被告乙○○於98年10月20日至內政部警政署刑事警察局就
    「你有沒有用手指或生殖器插入甲 女下體」、「有關本案，
    你有沒有用手指或生殖器插入甲 女下體」、「你有沒有叫B
    女用手指插入甲 女下體」等符合待證事實等問題接受測謊，
    經該局鑑定結果研判被告乙○○對上開問題之回答皆呈不實
    反應（見偵查卷第165 頁背面內政部警政署刑事警察局測謊
    鑑定說明書）。而上開測謊鑑定之實施，業據受測者即被告
    乙○○同意受測，且表示接受測試時身體狀況正常，此有內
    政部警政署刑事警察局測謊儀器測試具結書1 紙在卷可參（
    見偵查卷第167 頁），施測人員蕭志平亦具有國內外受訓技
    術與多年施測之經驗（見偵查卷第168 頁測謊鑑定人蕭志平
    資料表），而當日測謊環境良好、無不當外力干擾，測謊儀
    器亦運作正常，施測者並有於測謊前對被告乙○○進行各約
    20分鐘之測前會談與儀器測談，以使施測者瞭解被告乙○○
    當時之狀況及使被告乙○○瞭解測謊之方式，此有內政部警
    政署刑事警察局測謊鑑定資料表1 紙在卷可佐（見偵查卷第
    165 頁），堪信前揭測謊鑑定形式要件並無欠缺，是依上揭
    判決意旨，上開測謊鑑定，自具有證據能力。
(四)、本案所引用之其餘供述及非供述證據，經本院依法踐行調查
    證據程序，檢察官、被告2 人及渠等選任辯護人均不爭執各
    該證據之證據能力（見審訴字卷第52頁背面、第59頁背面，
    本院訴字卷第152 頁至第156 頁），且亦查無依法應排除其
    證據能力之情形，是後述所引用證據之證據能力均無疑義，
    先予敘明。
二、事實認定方面：
    訊據被告乙○○、B 女固均坦承於97年12月26日晚間11時許
    至翌日下午，彼此相約見面，再共同至海產餐廳用餐及至85
    度C 咖啡店飲用咖啡，被告B 女因故自行駕車返回新竹，甲
    女留下與被告乙○○共同在其座車內飲酒聊天，被告B 女再
    次前來時，三人即共同前往「長堤汽車旅館」某房間聊天飲
    酒，之後再與被告乙○○之女性友人一同前往臺北之錢櫃
    KTV 唱歌飲酒，唱歌結束後，由被告B 女駕車共同離開，途
    中被告乙○○因要拿取遺忘在KTV 之皮包，先行下車，被告
    B 女則駕車搭載甲 女及被告乙○○之女性友人返回林口，該
    友人下車後，被告B 女隨即駕車再度返回臺北市○○○路交
    流道處接被告乙○○，三人再一同前往上開長堤汽車旅館房
    間休息等情（見偵查卷第6 頁至第8 頁、第13頁至第14頁、
    第88頁至第89頁、第126 頁，本院審訴字卷第35頁，本院訴
    字卷第38頁），惟均矢口否認有何對甲 女乘機性交之犯行，
    被告乙○○亦矢口否認有何恐嚇甲 女之犯行。被告乙○○辯
    稱：97年12月26日晚間是B 女帶甲 女來找伊，說要應徵工作
    ，伊有說太晚了，叫她們明天再來，但B 女還是開車來，伊
    請她們吃海產、喝咖啡後，B 女就開車回新竹，伊也有叫B
    女把甲 女一起帶回去，是B 女叫甲 女留下，翌日凌晨4 時至
    5 時許，B 女再度回來時，伊就表示很累了，叫她們回去，
    但B 女叫伊幫她們找地方休息，伊好意，即帶她們去長堤汽
    車旅館休息，去之後就跟她們聊天，B 女又說要去唱歌，伊
    與女朋友跟她們一起去臺北市○○○路錢櫃2 館KTV 唱歌，
    97年12月27日下午唱歌結束後，因B 女表示開車很累提議要
    再回長堤汽車旅館休息，伊就送她們再度返回汽車旅館休息
    ，第二次到汽車旅館時，甲 女有吐，又表示要上廁所，伊與
    B 女一起扶甲 女，後來伊就在沙發上睡覺，B 女又來叫伊，
    伊因為睡不著，即與她們共同離開該汽車旅館，伊未恐嚇甲
    女，亦未性侵害甲 女，也沒有叫B 女性侵害甲 女云云（見偵
    查卷第8 頁至第9 頁、第127 頁，本院審訴字卷第35頁，本
    院訴字卷第157 頁背面）；被告B 女辯稱：於97年12月27日
    下午第二次返回汽車旅館休息時，伊是因為受乙○○之恐嚇
    逼迫，才依乙○○之指示為褪去甲 女之衣褲、撫摸甲 女胸部
    、以手指插入甲 女性器內之行為，伊害怕遭殺害才照乙○○
    的指示性侵害甲 女云云（見偵查卷第14頁、第18頁、第89頁
    ，本院審訴字卷第36頁背面，本院訴字卷第157 頁背面）。
    惟查：
(一)、被告乙○○於上揭時、地，對甲 女恫嚇稱：「小心一點」、
    「我有妳的電話，我查得到妳家」、「我是太陽會的，警察
    沒有在怕」、「妳不要傻傻的」等語，致甲 女心生畏怖乙情
    ，及被告二人於97年12月27日下午第二次返回汽車旅館時，
    因見甲 女酒醉嘔吐後癱軟於床上，乃利用甲 女酒醉無力而行
    動無法自主，處於相類於精神障礙而不能抗拒之狀態，被告
    乙○○先令被告B 女褪去甲 女之衣褲，並撫摸甲 女胸部，以
    手指插入甲 女性器內，被告乙○○則在一旁觀看及自慰，之
    後再由被告乙○○接續以其性器進入甲 女性器，被告B 女則
    在一旁以手撫摸甲 女之胸部，共同以前揭方式對甲 女乘機性
    交得逞等事實，迭據證人即被害人甲 女於偵訊及本院審理時
    證述綦詳：
１、證人甲 女於偵訊時證述：「97年12月27日凌晨12點多，B 女
    打伊手機約伊，說要跟乙○○見面，之後B 女開車來載伊，
    就直接到林口，在長庚醫院附近跟乙○○面，伊等人先一起
    去吃宵夜，乙○○自己開一台車，之後乙○○提議去附近的
    85度C 喝咖啡，後來乙○○說還沒聊完，要去旅館聊，伊就
    跟B 女說伊想要回家，B 女說沒關係，所以伊等人就一起去
    長堤汽車旅館，在汽車旅館時就喝酒聊天，沒有發生什麼事
    情，之後休息到早上7 、8 點，乙○○說要去唱歌，乙○○
    就打電話給他女朋友，然後3 人就開B 女的車，先去附近接
    乙○○的女朋友，再一起去臺北市的笑傲江湖KTV 唱歌，在
    KTV 時，乙○○就一直叫伊喝酒，但是沒有叫B 女喝，後來
    伊就喝醉，伊就請B 女送伊回家，B 女說好，後來伊就醉了
    ，醒來時已經在旅館了，因為喝醉，中間這段伊都沒有印象
    ，伊醒來前大約40分鐘，伊聽的到他們講話的聲音，但是身
    體沒有力氣，伊聽到旅館內只有伊跟B 女還有乙○○，聽到
    乙○○叫B 女把伊全身衣服脫掉，乙○○叫B 女對伊做愛撫
    的動作，有摸胸部，手有放到伊的陰道裡面，這段動作持續
    了一段時間，當時伊的眼睛都是閉上的，B 女停下後，伊的
    眼睛才睜開，就看到乙○○自己在旁邊自慰，後來乙○○又
    要求B 女繼續，但是當時伊沒有體力說話，B 女就繼續摸伊
    胸部和把手放到伊的陰道裡，乙○○是用命令的語氣叫B 女
    對伊性侵，B 女對伊性侵害時有笑笑的，性侵害剛開始時B
    女有跟乙○○對話，但是伊沒聽清楚他們講什麼，伊不知道
    B 女有無被乙○○恐嚇。隨後乙○○就將B 女推開，把他的
    性器官放進伊的性器官內，乙○○對伊性侵害時，都沒有穿
    衣服，伊看到乙○○肚子大大的，左胸口有刺青，乙○○大
    概對伊性侵害5 至10分鐘後，伊就清醒了，伊輕輕推乙○○
    ，叫乙○○走開，乙○○就離開。伊就趕快穿衣服，乙○○
    有威脅伊說『我有妳的電話，我查的到妳家，我是太陽會的
    ，妳不要傻傻的』，意思是說他是流氓，叫伊不要把這件事
    情跟別人講，他講完之後伊很害怕，什麼話都不敢說，伊等
    人就離開汽車旅館，然後B 女開車載乙○○去牽車，乙○○
    下車時塞給伊新臺幣（下同）2 千元，伊有說不要，所以沒
    有塞成功，乙○○就趁伊不注意放進伊包包，伊回家後才發
    現包包內有2 千元，錢伊沒有花（已經交給警察了），之後
    B 女就載伊回家，乙○○下車後，伊就一路哭回家，B 女有
    對伊說對不起」等語屬實（見偵查卷第80頁至第83頁）。
２、證人甲 女於本院審理時證稱：「97年12月27日伊有和B 女一
    起前往桃園縣龜山鄉與乙○○見面，當天在吃飯時，乙○○
    有拿出剪報，向伊及B 女表示他曾經混過黑道，酒醉衝撞員
    警都沒事，後來B 女開車回新竹去接她女朋友下班，因為B
    女是去接她女朋友（B 女有同性戀傾向），伊如果跟著去很
    奇怪，所以伊就留下來等，等待B 女回來的過程中，伊與乙
    ○○在車上喝一點酒，之後第一次到汽車旅館時也是聊天與
    喝酒，其後乙○○提議要去臺北KTV 唱歌，伊有向B 女說想
    回新竹，但因為當時伊是給B 女載，又沒有車錢，所以就一
    起去，在唱歌結束後到第二次進入汽車旅館的過程中，伊意
    識不清楚，伊不知道伊是如何離開KTV 的，伊也沒有印象伊
    有想要上廁所及嘔吐，也沒有印象怎麼躺在床上的，後來酒
    意漸退，伊慢慢清醒，被B 女性侵害時，伊有意識，B 女是
    愛撫伊胸部及以手伸進伊的下體，當時伊衣服已經被B 女脫
    光了，伊有睜開眼，看到一下乙○○在一旁自慰，但是身體
    沒有力氣動作，B 女在愛撫伊時，伊有聽到B 女與乙○○談
    笑，當時他們在談話，伊聽到他們有說有笑，伊當時眼睛是
    閉上的，不記得談笑的內容，也不知道他們為什麼要談笑，
    伊當時被灌醉了，不清楚乙○○有無恐嚇B 女，伊有聽到乙
    ○○跟B 女說把伊的衣服脫了，並叫B 女對伊做愛撫的動作
    及性侵害的動作，伊只聽到這些，所以伊認為乙○○是命令
    B 女做這些，乙○○叫B 女做上述行為時的語氣是很平常的
    ，B 女先對伊性侵害再由乙○○對伊性侵害，乙○○性侵害
    伊時，跨坐在伊身上，B 女同時在一旁摸伊的胸部，乙○○
    當時有穿內褲，沒有穿衣服，乙○○是從內褲的洞中將其性
    器官放進伊的性器官內，乙○○把他的性器官放進伊的性器
    官內約5 、6 分鐘，伊一開始還沒有什麼力氣，當乙○○放
    進來時才警覺不對，就將乙○○推開，並說不要，乙○○說
    要離開汽車旅館，伊等人就開B 女的車離開汽車旅館，離開
    時乙○○有拿2 千元給伊，他把錢放在汽車前座的杯子裡，
    B 女說那2 千元是給伊的，伊拿起來收進包包，但是伊沒有
    花，伊在警詢及偵查中說乙○○是將2 千元硬塞給伊，是因
    為怕被認為是援交才這樣說，回家的路上，從乙○○下車開
    始後，伊就一路哭到家，B 女也有跟伊道歉。27日凌晨第一
    次到汽車旅館時，伊覺得累了，也有點怪，因為伊醒來後發
    現內褲還在，但是牛仔褲已經不在了，B 女的牛仔褲也沒有
    穿在身上，但是乙○○的穿著是正常的，伊覺得情況不對，
    就跟B 女表示想要回家，乙○○可能知道伊想回家，就開始
    恐嚇伊，跟伊說叫伊小心一點，他知道伊的電話號碼，他說
    查得到伊家，但是因為伊是讓B 女開車載去的，身上也沒有
    車錢，想說要走就與B 女一起走，才會再和乙○○去KTV 唱
    歌，乙○○確實是第一次到汽車旅館時就恐嚇伊，之後就沒
    有恐嚇伊了，伊於警詢及偵訊時會稱乙○○在性侵害之後恐
    嚇伊，是因為警詢時，伊情緒不穩定，有些事情的程序就亂
    掉，偵訊時是因為檢察官一直問，所以伊的回答就亂掉了，
    今日來開庭前有特別回想過，所以今日所言是真實的。27日
    被性侵害後，回到家已經是晚上7 、8 點了，翌日下午才去
    醫院採集檢體，這中間都沒有與其他任何人發生過性行為」
    等語翔實（見本院訴字卷第28頁至第37頁背面）。
(二)、復佐以證人即共同被告B 女於偵訊及本院審理時均具結證述
    ：「97年12月27日凌晨跟甲 女與乙○○見面後，先去吃快炒
    ，乙○○有拿出報紙說他撞警察都沒事，然後去85度C 喝咖
    啡，之後伊就回新竹去載朋友，乙○○說要把甲 女留在那邊
    ，甲 女也沒有說要跟伊回去，伊就開車回新竹，再次回來和
    他們會合時，他們在車上喝酒，乙○○提議去汽車旅館喝酒
    ，在汽車旅館待了大概1 、2 個鐘頭，第一次進汽車旅館時
    ，乙○○也有拿出報紙說他酒醉撞員警都沒事，乙○○就打
    電話給他的女性朋友說要一起去唱歌，伊等人就開伊的車去
    臺北的錢櫃唱歌，唱完歌之後大約中午，乙○○又提議要回
    原來的汽車旅館休息，伊與甲 女及乙○○第二次回汽車旅館
    時已經是27日下午，進去後，甲 女說要上廁所，伊就扶她去
    廁所，甲 女也有嘔吐，吐完之後甲 女就躺下，還有發出吐完
    難過的聲音，伊不清楚甲 女意識是否清楚，之後乙○○叫伊
    將甲 女的衣服脫掉（於偵訊時稱：甲 女的衣服好像是乙○○
    脫的；於本院審理時稱：確定是乙○○叫伊把甲 女的衣服脫
    掉），並撫摸甲 女下體及將手放進甲 女性器官裡面，伊性侵
    害甲 女時，乙○○在一旁打手槍，當時乙○○上衣沒穿，但
    是有穿內褲，乙○○手臂跟背部好像有刺青，伊確定有刺青
    但是不清楚在哪個部位，後來乙○○跨坐在甲 女身上，並叫
    伊在一旁用手摸甲 女胸部，乙○○自己在甲 女身上打手槍，
    但因伊是背對著乙○○，所以沒有看到乙○○有無將其性器
    官放進甲 女之性器官內，乙○○從甲 女身上下來，射精在床
    上後，就表示要離開，伊不清楚甲 女何時清醒，乙○○說要
    離開時，甲 女已經可以自己起身了，然後3 人一起離開汽車
    旅館，乙○○有將2 千元放在杯架那邊」等情實在（見偵查
    卷第88頁至第91頁，本院訴字卷第78頁至第84頁）。
(三)、則觀諸證人甲 女先後於偵訊及本院審理中歷次所證述遭被告
    二人乘機性交之過程等情節乃互核一致，並無左異之情，另
    其先後指述被告乙○○對其恐嚇之言語內容，亦大致相符，
    且證人即共同被告B 女就第一次在汽車旅館，被告乙○○有
    拿出報紙，說他酒醉撞員警都沒事，及第二次在汽車旅館被
    告乙○○有令其褪去證人甲 女衣物，以手愛撫證人甲 女胸部
    及以手指進入證人甲 女性器官內，被告乙○○並在一旁自慰
    ，其後被告乙○○亦有跨坐至證人甲 女身上，並令被告B 女
    在一旁撫摸證人甲 女胸部等節之證詞，與證人甲 女之證詞亦
    互核相符，是證人甲 女之證詞，洵值信實。又衡情，證人甲
    女若非其親身經驗且被害經歷深刻，實難迭於偵訊及距事發
    後年餘之本院審理時就遭被告二人乘機性交之情節及被告乙
    ○○恐嚇其之言語內容一致鉅細靡遺清楚描述，且其偵訊及
    本院審理時均經以證人具結程序以擔保所述屬實，而偽證罪
    之刑責則為有期徒刑7 年以下之罪，其法定刑度甚重，其與
    被告B 女為同事朋友關係、與被告乙○○僅係初次見面，均
    無深仇大恨，何以其願不顧其自身名譽，又甘冒偽證罪之風
    險，故為不實之陳述，是證人甲 女當無誣攀被告二人之理，
    其所為之證詞應屬可信，足認其指述被告乙○○有以前揭言
    詞對其恐嚇乙節及被告二人確有於上揭時、地以前揭方式共
    同對其乘機性交等情，均屬實在。
(四)、至證人甲 女就其遭被告乙○○恐嚇之時間，及遭性侵害後，
    被告乙○○如何給付2 千元等節，雖有前後陳述不一之情形
    ，惟按證人相互間之陳述有所歧異時，究竟何者為可採，法
    院仍得本其自由心證予以斟酌，非謂一有不符或矛盾，即應
    認其全部均為不可採信，證人之證詞對基本事實之陳述，若
    果與真實性無礙時，則仍非不得採信（最高法院74年臺上字
    第1599號著有判例可資參照）。查證人甲 女就被告二人本件
    犯行之基本事實始終陳述一致，已如前述，雖其就遭被告乙
    ○○恐嚇之時間點陳述有矛盾之情形，然證人甲 女在短時間
    發生前開偶發事件，且在事發過程中均有飲用酒類之情形，
    本難期待其得深切記憶所發生各項細節，而為一致、無瑕之
    證述，復受訊問之過程中，也有可能因為囿於證人之記憶、
    理解問題、表達等能力，致其陳述事發時間有顛倒之情，惟
    其就被告乙○○恐嚇之言詞內容陳述始終一致，且核與證人
    B 女證稱第一次在汽車旅館時被告乙○○有拿出報紙稱其撞
    員警都沒事（見偵查卷第90頁）乙節相符，又事發當日，渠
    等二次進出該汽車旅館，是證人甲 女就遭被告乙○○恐嚇之
    時間點因記憶混淆及偵查中因心情緊張，而致其事後證述略
    有不一，尚與常理相符。另證人甲 女當日因有拿取被告乙○
    ○放在汽車前座杯架上之2 千元，直到報案時才交付警方，
    又因其當日畢竟有自願與被告乙○○相處、進入汽車旅館及
    唱歌等情，在社會一般觀感下，其懼怕被誤認為援交，而於
    偵查中一時謊稱該2 千元是被告乙○○硬塞，並趁其不注意
    放入其包包內（見偵查卷第82頁），亦符合常情，然其於本
    院審理時已據實陳述被告乙○○交付2 千元之經過（見本院
    訴字卷第30頁），且與證人B 女所述相符（見偵查卷第90頁
    ），是尚難僅執證人甲 女陳述中部分細節之差異，即否定其
    全部證言之真實性，附此敘明。
(五)、另有內政部刑事警察局鑑定書、測謊鑑定資料表、測謊鑑定
    說明書等件附卷可參（見偵查卷第163 頁、第165 頁），足
    佐被告乙○○對「你有沒有用手指或生殖器插入甲 女下體」
    、「有關本案，你有沒有用手指或生殖器插入甲 女下體」、
    「你有沒有叫B 女用手指插入甲 女下體」符合待證事實等問
    題接受測謊，經該局鑑定結果研判被告乙○○對上開問題均
    回答「沒有」，皆呈不實反應；並有內政部警政署刑事警察
    局99年7 月7 日刑醫字第0990087879號函文及其所附鑑驗書
    、該局99年7 月30日刑醫字第0990103436號函文及其所附鑑
    驗書在卷可稽（見本院訴字卷第94頁至第95頁、第119 頁至
    第120 頁），堪認被害人甲 女事發翌日在天主教湖口仁慈醫
    院採證，其陰道棉棒檢體上男性Y 染色體DN甲-STR 型別經檢
    測，與被告乙○○於本院審理時當庭採集之唾液檢體之男性
    Y 染色體DN甲-STR 型別相符乙節；復有卷附被告乙○○當日
    持用之門號0000000000號、被告B 女當日持用之門號000000
    0000號雙向通聯記錄（見偵查卷第64頁至第69頁背面、第95
    頁至第98頁），足證被告二人事發前後及97年12月27日事發
    當天之通聯情形；又有長堤汽車旅館之結帳交班表1 紙在卷
    可佐（見偵查卷第120 頁）被告B 女駕駛之車牌號碼3800-T
    W 號自小客車於97年12月27日進出該汽車旅館707 號房間之
    事實；此外，尚有被害人甲 女手繪現場圖、現場照片（見偵
    查卷第42頁至第53頁）及扣案2 千元在卷可佐。綜上事證，
    堪認被告二人確有於上揭時、地，對證人甲 女為乘機性交之
    犯行及被告乙○○亦有於前開時、地，對證人甲 女為恐嚇危
    害安全之犯行，均至為灼明，堪以認定。
(六)、至被告乙○○於警詢時供稱其並無給予甲 女2 千元云云（見
    偵查卷第9 頁），然其於偵訊時及本院時又改稱當日在等待
    B 女返回時，有給甲 女2 千元車錢云云（見偵查卷第27頁，
    本院訴字卷第38頁），是其供詞前後不一，已難盡信。另審
    諸被告乙○○辯稱：案發當時冬天很冷，伊都穿夾克，並無
    在甲 女及B 女面前裸露上半身云云（見本院訴字卷第49頁背
    面）。惟查，事發當日為證人甲 女及被告B 女第一次與乙○
    ○見面，業據證人甲 女、被告B 女證述在卷，亦為被告乙○
    ○所自承，則證人甲 女、被告B 女理當對被告乙○○未有深
    刻瞭解，更遑論清楚被告乙○○之身體特徵，然證人甲 女、
    被告B 女卻可指出被告乙○○左胸口或手臂、背部有刺青（
    見偵查卷第82頁、第91頁，本院訴字卷第33頁、第83頁）之
    身體特徵，此與檢察官於偵訊時當庭勘驗被告乙○○身體特
    徵，其右上臂、左肩、左上臂、左後背上方皆有刺青圖案相
    符，此有勘驗照片5 張在卷可佐（見偵查卷第12 8頁至第
    131 頁），雖證人甲 女係指被告乙○○「左胸」有刺青，與
    被告乙○○實際刺青位置未盡完全一致，惟衡以證人甲 女遭
    性侵害過程中見被告乙○○裸露上半身時，其是酒後狀態，
    本難期待其對所有細節清楚記憶，再者，觀諸被告乙○○上
    半身之照片（見偵查卷第129 頁），其身上較大片之刺青，
    確實是位於其左側胸部上方之肩膀、左手上臂及左後背上方
    ，是以證人甲 女指述被告乙○○之刺青位於左胸口乙情，雖
    未臻精確，但亦難指其有捏造、不實之情，則證人甲 女、被
    告B 女既可描述被告乙○○身體特徵，足徵被告乙○○上揭
    辯詞，殊難採信。本件被告乙○○空言否認犯行，然與前開
    事證俱相違背，自不足採。
(七)、至被告乙○○選任辯護人之辯護意旨認：前開內政部警政署
    刑事警察局99年7 月7 日刑醫字第0990087879號函文（見本
    院訴字卷第94頁）稱「DN甲-STR 型別鑑定可分為二種，一是
    體染色體，另一種是Y 染色體，但Y 染色體型別鑑定，無法
    如體染色體型別鑑定具個化性之特性，僅能供父系比對及排
    除之用」，故本件被告乙○○Y 染色體型別雖與甲 女陰道棉
    棒所採得者相符，然只要與被告乙○○是同一父系，稍具血
    緣關係之遠親，均有可能相符，甚無血緣關係者，亦不無可
    能相符，本件檢驗結果不足以認定自甲 女陰道所採得之體液
    ，卻屬被告乙○○所留云云（見本院訴字卷第142 頁）。然
    查，證人甲 女籍貫為新竹（見偵查卷所附真實姓名資料對照
    表），被告乙○○籍貫高雄（見偵查卷第5 頁），二人居住
    地點相距甚遠，另證人即內政部刑事警察局法醫室鑑定人員
    丙○○於本院審理時亦證稱：依照目前Y 染色體資料庫，被
    告乙○○Y 染色體屬於比較稀少，所以不屬於同一父系的人
    跟他相符的機率非常低等語屬實（見本院訴字卷第108 頁背
    面），是證人甲 女於案發前後恰巧與被告乙○○同一父系之
    人或恰巧與被告乙○○Y 染色體DN甲-STR 型別相符之人發生
    性關係之機率，實微乎其微，再者，證人甲 女亦已證述在遭
    性侵害翌日下午至醫院採集檢體，中間並無與他人發生性行
    為等語實在（見本院訴字卷第33頁），況審酌證人甲 女於案
    發後隔日（即28日）下午5 時27分許即至警局製作筆錄，於
    短暫時間內，實無可能自他人取得與被告乙○○同一父系或
    同一型別相符之檢體，故前開辯護意旨，僅屬臆測之情，不
    足採信。
(八)、又該辯護意旨認：證人甲 女歷次證述收取被告乙○○給付之
    2 千元，不盡相符、甚有隱情，又依證人甲 女於本院審理時
    之所述，三人第一次去汽車旅館時，已發現遭不明方式褪去
    其衣物，且該時被告乙○○已對其恐嚇，然證人甲 女仍願繼
    續與被告乙○○前往KTV 唱歌，並與被告乙○○痛快暢飲，
    直至酒醉不省人事，任令被告乙○○性侵得逞，極違常情，
    殊難想像，又證人甲 女自稱被告乙○○於海產店吃飯及第一
    次去汽車旅館時，多次表明其為黑道，不怕警察等情，竟仍
    繼續與被告乙○○冶遊，並再度進入汽車旅館，不見其害怕
    之情，實匪夷所思，縱使證人甲 女陰道所採得之體液，卻屬
    被告乙○○所留，然依證人甲 女所述，明知被告乙○○意欲
    與其發生性關係，仍與被告乙○○同遊，並飲酒至酩酊大醉
    ，而發生性關係，並收取被告乙○○之2 千元，此情節應為
    證人甲 女援交之可能性甚高云云（見本院訴字卷第141 頁、
    第143 頁）。惟查，被告乙○○當日給付2 千元之經過，已
    於前開證人甲 女、B 女證詞中詳述其過程，並非辯護意旨所
    指證人甲 女主動向被告乙○○收取2 千元，實難以被告乙○
    ○在離去前有放2 千元在汽車前座杯架上之動作，即遽認證
    人甲 女為援交，果若如此，豈不任何性侵害加害者，於事後
    皆丟下數千元於事發現場給被害者，則皆可以性交易一詞脫
    罪，此顯非事理之平。又證人甲 女在得知被告乙○○身分背
    景不單純之情後，卻於被告B 女開車回新竹時，獨自與被告
    乙○○深夜同處一車飲酒聊天，又與其一同進入汽車旅館，
    在第一次進入汽車旅館時，已發現異狀並遭被告乙○○恐嚇
    ，還願意與其一同前往KTV 包廂唱歌，並飲酒至酣醉，如此
    一再使其自身陷於險境，而讓被告乙○○有可乘之機，確實
    有可議之處。然證人甲 女已指出在被告B 女開車返回新竹其
    未能同行之難處（見本院訴字卷第33頁背面），又其第一次
    前往汽車旅館後，即已向被告B 女表明想要回家，但因其當
    日是讓被告B 女開車載去，身上亦無車錢，沒有辦法先行離
    開，不得不與他們同行之情形，而到KTV 是被告乙○○一直
    叫其喝酒，才會醉到第二次到汽車旅館時不省人事等情（見
    本院訴字卷第31頁背面、第34頁），衡諸證人甲 女僅23歲，
    而二十初頭之人，並非每人均具有相當之社會經驗及智識，
    復個人之危機意識、自我安全防護之知識，及面對危險自我
    防衛之能力，本不盡相同，故實難以事後客觀之角度，論述
    證人甲 女當時已身陷險境，竟猶不知警覺，未力求脫身以防
    危險，就認證人甲 女所言不實，或認證人甲 女是自願與被告
    乙○○發生性行為；況觀諸證人甲 女在KTV 包廂時，被告B
    女及被告乙○○之女性友人亦同在場，證人甲 女警覺性降低
    ，於被告乙○○一再勸酒下，其不知如何拒絕，始飲酒而酣
    醉，並無違常情之處。再者，證人甲 女上開可議之行為，若
    確屬援交，被告乙○○何以如偵、審中不如實供述渠等當日
    性交易之過程，以求還其清白，又怎會一度否認2 千元為其
    交付，並一再否認與證人甲 女發生性行為及否認證人甲 女陰
    道棉棒之檢體與其相符，卻供稱其當日單純僅是好心，就帶
    初次見面之甲 女、B 女至汽車旅館休息、至臺北市KTV 唱車
    飲酒，花費1 萬7 千多元沒關係，大家快樂就好云云（見本
    院訴字卷第51頁、第157 頁背面），此更有違常理。是辯護
    人此部分所認，同屬臆測之詞，自不足以為有利被告乙○○
    之認定。
(九)、至被告B 女辯以其當日會對證人甲 女為性侵害之行為，均係
    被告乙○○所威脅逼迫，其害怕遭被告乙○○殺害，才不得
    不依被告乙○○之指示性侵害證人甲 女云云。然證人甲 女已
    明確證述：被告B 女對伊性侵害時有笑笑的，有聽到被告B
    女與被告乙○○談笑，有聽到被告乙○○跟被告B 女說把伊
    衣服脫了，並叫被告B 女對伊做愛撫的動作及性侵害的動作
    ，伊只聽到這些，所以伊認為被告乙○○是命令被告B 女做
    這些，被告乙○○叫被告B 女做上述行為時的語氣是很平常
    的等語（見偵查卷第82頁，見本院訴字卷第28頁背面至第29
    頁、第37頁背面，餘詳如前述），足見被告B 女是否確實是
    受被告乙○○之恐嚇逼迫方為性侵害證人甲 女之行為，尚有
    疑義。復審酌被告B 女於偵訊時供稱：「被告乙○○還有叫
    伊用手指進入甲 女的陰道，過程大約10分鐘，過程中甲 女有
    反抗，甲 女有說不要，但被告乙○○一直說他是老大，撞員
    警都沒事，也有一直強調，不照他的話做就出不去」云云（
    見偵查卷第90頁），惟其於本院審理時則改稱：「（審判長
    問：在你和乙○○性侵害甲 女過程中，甲 女有無說話？）答
    ：那時候乙○○跨坐在甲 女身上時，甲 女有說不要」（見本
    院訴字卷第84頁），且證人甲 女亦證稱：「（檢察官問：你
    被B 女性侵害時有意識嗎？）答：有意識，但是沒有力氣動
    作」（見本院訴字卷第28頁背面），則被告B 女就其性侵害
    甲 女之經過及被告乙○○恐嚇時點之供詞已有前後不一之情
    ，且與證人甲 女之證述亦不相符，而難盡信。
(十)、又觀諸本件事發之始末，當日係被告B 女主動邀約證人甲 女
    北上與被告乙○○見面，在見面聚餐時，其已知被告乙○○
    身分背景不單純（見偵查卷第90頁），然其並未生懼怕之情
    ，其駕車返回新竹時，亦未帶同證人甲 女同返，而獨留證人
    甲 女於深夜與被告乙○○獨處，在其再度返回與證人甲 女及
    被告乙○○會合後，三人第一次前往汽車旅館時，被告乙○
    ○又再度誇稱其酒醉撞員警都沒事等情（見偵查卷第90頁）
    ，復證人甲 女已向被告B 女表明想要離去之意（見本院訴字
    卷第31頁背面、第34頁），被告B 女仍未有害怕之意，也未
    應證人甲 女之請求，在近乎一夜未眠之情形下，猶自願與被
    告乙○○一同前往臺北市KTV 唱歌，而在唱歌結束後，證人
    甲 女已酒醉至意識不清（見本院訴字卷第31頁背面、第34頁
    背面），被告B 女竟在已經開車載被告乙○○之女性友人南
    下回到林口長庚醫院一帶後（見偵查卷第13頁至第14頁），
    其身為駕駛者，且斯時其已完全脫離被告乙○○之掌控（被
    告乙○○獨自返回錢櫃KTV 拿取皮包），為何不選擇順勢開
    車南下返回新竹，而不思盡早將酣醉之證人甲 女送回家（證
    人甲 女離去KTV 前亦有請被告B 女將其送回家，見偵查卷第
    81頁），縱使被告B 女因一夜未眠又唱歌飲酒而疲憊不堪，
    亦可自行稍事休息後，再開車南下返家，其竟選擇於27日下
    午2 時50分許前後，積極與被告乙○○通電話聯絡，再度開
    車往其與證人甲 女住家相反方向之臺北，而返回臺北市○○
    ○路交流道一帶與被告乙○○會合（見偵查卷第65頁、第68
    頁背面至第69頁電話通聯記錄），接著再開車南下，載著已
    因酒醉而意識不清之證人甲 女與被告乙○○一同回到汽車旅
    館。被告B 女既於前開與被告乙○○見面之過程中，不只一
    次經被告乙○○表達黑道背景身分，然均未見其生恐懼之情
    ，又其一再使其友人甲 女陷於險境之舉，實違常情。
(十一)、甚者，被告B 女於事發翌日（28日）下午2 時34分許即主動
    撥打電話與被告乙○○通話聯絡約5 分鐘，再於同日下午2
    時39分至3 時許間，多次與被告乙○○通電話聯絡（見偵查
    卷第97頁電話通聯記錄），又於98年2 月28日中午12時29分
    許至同日下午6 時19分許，多次與被告乙○○通話聯絡之情
    形（見偵查卷第161 通話明細表）。設若被告B 女亦同為被
    害者，當時係受被告乙○○恐嚇至害怕遭其殺害之程度，怎
    會於事後還可主動撥打電話聯絡被告乙○○，又多次接聽其
    電話，而不會有任何懼怕之情。又其對於與被告乙○○聯絡
    之內容，其於警詢時供稱「伊事後有問強哥（被告B 女對被
    告乙○○之稱號），有沒有性侵害甲 女乙事，但強哥回答伊
    說：沒有」云云（見偵查卷第15頁），若其親身經歷遭被告
    乙○○逼迫以前揭方式性侵害甲 女，怎會於事後還詢問被告
    乙○○有無性侵害甲 女，此著實令人不解；又其於99年6 月
    2 日本院審理時陳稱：本件事發後，還沒有去警察局做筆錄
    時，被告乙○○有打電話給伊，叫伊如何做筆錄，並說如果
    不照他的話做，他會把責任都推給伊，所以伊有回被告乙○
    ○一、二通電話，在被告乙○○打電話給伊之前，伊並無主
    動打電話給被告乙○○云云（見本院訴字卷第84頁），然其
    供詞已與前述卷附通聯紀錄相違背，被告B 女為何要隱匿事
    發翌日即主動撥打電話聯絡被告乙○○乙節，亦屬可疑；復
    其於99年9 月15日本院審理時則改稱：事發後伊沒有主動聯
    絡被告乙○○，但是被告乙○○收到法院通知時有打電話給
    伊，有教伊如何跟警察說，如果伊沒照他說的話，他要把罪
    都推給伊，（經本院告以通聯記錄情形後）事發隔天，甲 女
    說她家裡的人要找被告乙○○，甲 女說打被告乙○○的另外
    一支電話，那一支伊沒有，伊給甲 女伊知道的另外一支電話
    ，甲 女說她也有打，但是被告乙○○沒有接，伊就撥打電話
    給被告乙○○，伊告訴被告乙○○說甲 女家人要找他，但是
    被告乙○○一直推，叫伊自己去處理云云（見本院訴字卷第
    157 頁），然其此部分供詞，核與證人甲 女於偵訊時證述：
    97年12月27日回家時有告訴家人，家人有希望對方出面，但
    是找被告B 女不出面，問被告B 女被告乙○○的電話，被告
    B 女就說被告乙○○的電話不是被告乙○○用的，所以也找
    不到等情（見偵查卷第82頁）不符。且倘若被告B 女在本案
    之角色確實為被害者，被告乙○○於事後何以不是單純令被
    告B 女三緘其口、不得舉發其罪刑，而竟於事後與被告B 女
    聯繫並對被告B 女稱「會把責任都推給妳」一詞，此亦啟人
    疑竇。是被告B 女上揭辯詞，實難盡信。
(十二)、且被告B 女與證人甲 女原係同事、朋友之關係，並非不相識
    甚或有仇恨之人，設若當時其是在遭被告乙○○恐嚇逼迫，
    因害怕遭被告乙○○殺害之情形下，不得不依被告乙○○之
    指示對證人甲 女為上開性侵害之行為，被告乙○○又於事後
    恐嚇被告B 女在警詢時要依照其之指示向警察為不實陳述，
    不然要將罪都推給被告B 女，為何被告B 女遲遲不向證人甲
    女解釋上開情事，並取得諒解，或盡早報警乃至於偕同證人
    甲 女一起舉發被告乙○○之惡行，被告B 女捨此弗為，又於
    事後與被告乙○○多有聯絡，均與常理有悖，故其辯稱事發
    當時是懼於被告乙○○之恐嚇逼迫乙情，應屬其事後卸責之
    詞，尚難採信。從而，被告B 女之選任辯護人辯護意旨認：
    被告B 女係在保全自己生命法益以及證人甲 女性自主法益的
    衡量上，選擇犧牲證人甲 女的性自主法益，應有緊急避難阻
    卻違法之事由云云，同不足為採。
(十三)、綜上所述，被告二人上開所辯，顯屬事後卸責之詞，均不足
    採信，被告乙○○對甲 女恐嚇危害安全之犯行及被告二人對
    甲 女乘機性交之犯行，均事證明確，堪以認定，應依法論科
    。
三、論罪科刑方面：
(一)、按非基於正當目的所為之下列性侵入行為：一、以性器進入
    他人之性器、肛門或口腔，或使之接合之行為。二、以性器
    以外之其他身體部位或器物進入他人之性器、肛門，或使之
    接合之行為，皆屬性交，刑法第10條第5 項定有明文，被告
    二人利用甲 女酒醉不能抗拒之機會，分別以手指及性器進入
    甲 女性器之所為，自屬乘機性交之行為。核被告乙○○所為
    ，係犯刑法第305 條恐嚇危害安全罪及刑法第225 條第1 項
    之乘機性交罪；被告B 女所為，係犯刑法第225 條第1 項之
    乘機性交罪。起訴意旨認被告二人對甲 女所為係犯係犯刑法
    第221 條第1 項之強制性交罪嫌，容有未合，然因起訴基本
    事實同一，爰依法變更起訴法條。
(二)、又按意思之聯絡並不限於事前有所謀議，即僅於行為當時有
    共同犯意之聯絡者，亦屬之，且其表示之方法，亦不以明示
    通謀為必要，即相互間有默示之合致，亦無不可（最高法院
    73年臺上字第2364號判例意旨可資參照）。查被告二人對甲
    女乘機性交之犯行，因被告等否認犯罪，無證據證明渠等事
    前如何積極謀議過程，然而被告二人同利用甲 女酒醉不能抗
    拒之狀態，輪流以手指及性器進入甲 女之性器，共同對甲 女
    乘機性交得逞，其間復彼此配合，由被告B 女以手指進入甲
    女性器時，被告乙○○則在一旁觀看及自慰，由被告乙○○
    以性器進入甲 女性器時，被告B 女則在一旁以手撫摸甲 女之
    胸部，共逞色慾，顯見被告二人於實施乘機性交行為時，即
    有以互相之行為共同對甲 女為乘機性交之合意，並輪流對甲
    女進行性交，是被告乙○○、B 女間就上開乘機性交犯行，
    確有犯意之聯絡與行為之分擔，應論以共同正犯。而被告B
    女以手撫摸甲 女胸部之猥褻行為，均屬乘機性交之部分行為
    ，不另論以刑法第225 條第2 項之乘機猥褻罪。又被告乙○
    ○、B 女係基於一乘機性交之犯意，於短時間內，在同一空
    間，接續對甲 女實施，侵害單一法益，為接續犯，應以一共
    同乘機性交罪論處。另被告乙○○上揭所犯恐嚇危害安全罪
    、乘機性交罪，犯意各別，行為互殊，應予分論併罰。
(三)、被告乙○○曾受前開事實欄所載之徒刑執行完畢，此有臺灣
    高等法院被告前案紀錄表1 份在卷供參，其受徒刑之執行完
    畢，於5 年內故意再犯本件有期徒刑以上之罪，均為累犯，
    爰各罪皆依刑法第47條第1 項規定，加重其刑。
(四)、爰審酌被告乙○○、B 女為逞色慾，利用被害人甲 女酒醉而
    不能抗拒之際，對被害人實施性交行為，妨害他人性自主權
    ，使被害人甲 女身、心均受創，犯罪所生之損害非輕，且犯
    後仍多所飾辯，避重就輕，毫無悔意，犯後態度不佳，且均
    未與被害人甲 女達成和解、賠償損害及取得原諒，暨渠等生
    活狀況、品行、智識程度等一切情狀，分別量處如主文所示
    之刑，及就被告乙○○部分定其應執行之刑。
貳、無罪部分：
一、公訴意旨略以：被告乙○○於97年12月27日凌晨某時許，與
    B 女相約見面，B 女隨即帶同甲 女自新竹北上至林口長庚醫
    院附近與被告乙○○見面，之後於同日上午7 、8 時許，一
    同前往臺北市某KTV 唱歌飲酒，嗣被告乙○○見甲 女不勝酒
    力，隨即與甲 女、B 女一同前往桃園縣龜山鄉○○○路37巷
    29號之長堤汽車旅館707 號房休息，嗣於同日下午某時許，
    在上開房間內，基於妨害性自主之犯意，對B 女恫嚇稱：「
    我是臺北的老大，要照我的話做，如果不照我的話做，就不
    讓妳出汽車旅館」等語，致B 女心生畏懼不敢抗拒，被告乙
    ○○隨即命令B 女脫去內褲及外褲，並違反B 女之意願，以
    手指進入B 女性器官之方式，對B 女強制性交1 次。被告乙
    ○○隨即脫去因酒醉而無力反抗之甲 女衣服，並命令B 女撫
    摸甲 女之胸部及下體，並持續對B 女恫嚇稱：「我是老大，
    撞員警都沒事，不照我的話做就出不去」等語，至B 女心生
    畏懼，因認被告乙○○涉犯刑法第221 條第1 項之強制性交
    罪嫌及同法第305 條之恐嚇罪嫌等語。
二、按犯罪事實應依證據認定之，無證據不得認定犯罪事實；不
    能證明被告犯罪者，應諭知無罪之判決，刑事訴訟法第154
    條第2 項、第301 條第1 項分別定有明文。又告訴人之告訴
    ，係以使被告受刑事訴追為目的，是其陳述是否與事實相符
    ，仍應調查其他證據以資審認。事實之認定，應憑證據，如
    未能發現相當證據，或證據不足以證明，自不能以推測或擬
    制之方法，為裁判基礎。再認定犯罪事實，所憑之證據，雖
    不以直接證據為限，間接證據亦包括在內，然無論直接或間
    接證據，其為訴訟上之證明，須於通常一般之人均不致於有
    所懷疑，而得確信其為真實之程度者，始得據之為有罪之認
    定，倘其證明尚未達到此一程度，而有合理性懷疑之存在時
    ，即無從為有罪之認定（最高法院52年台上字第1300號、40
    年台上字第86號及76年台上字第4986號判例參照）。又被害
    人與一般證人不同，其與被告處於相反之立場，其陳述之目
    的，在使被告受刑事訴追處罰，內容未必完全真實，證明力
    自較一般證人之陳述薄弱。故被害人縱立於證人地位而為指
    證及陳述，且其指證、陳述無瑕疵可指，仍不得作為有罪判
    決之唯一證據，應調查其他證據以察其是否與事實相符，亦
    即仍須有補強證據以擔保其指證、陳述之真實性，始得採為
    斷罪之依據（最高法院94年度台上字第3326號判決參照）。
三、公訴人認被告陳瑞鵬涉有上揭犯行，無非係以：被告乙○○
    之供述、證人B 女之證述為其主要論據。惟訊之被告乙○○
    堅詞否認有何對B 女為強制性交及恐嚇之犯行，辯稱：第二
    次進入汽車旅館時伊未恐嚇B 女，亦未性侵害B 女等語。
四、經查：
(一)、觀之證人B 女於98年3 月3 日經臺北縣政府新莊分局因甲 女
    被害一事接受詢問時陳稱：「會合後又由強哥開伊車到之前
    的汽車旅館休息，期間甲 女要尿尿，強哥叫伊帶她去尿尿，
    尿完後將甲 女扶上床，強哥又出言恐嚇伊與甲 女說：他是臺
    北之黑道老大，曾經出過事，酒後開車撞警察，也都沒事，
    還拿報紙出來給伊等看，還說汽車旅館他很熟，『妳們2 人
    要聽我的話，不然走不出該門口』」云云（見偵查卷第14頁
    ）；於警詢最末，經警詢問對本案還有何其他意見時，方指
    訴：「其實在伊性害甲 女之前，是強哥先恐嚇伊自行脫掉內
    褲後，再用他的手指伸入伊的陰道內摳挖，時間約1 分鐘」
    、「伊有言詞上說不要及動作上推開，但強哥都不理會還恐
    嚇伊等」云云（見偵查卷第15頁）。惟其於檢察官偵訊時則
    改稱：「甲 女吐完之後，被告乙○○有說他是臺北的老大，
    恐嚇伊要伊照他的話做，如果不照他的話做，就不讓伊出汽
    車旅館，被告乙○○有說他之前撞警察沒事，還有拿報紙給
    伊看（後改稱沒有拿報紙出來）」（見偵卷第89頁）、「第
    二次到汽車旅館之後，甲 女吐完，被告恐嚇伊完之後，叫伊
    把褲子脫掉，外內褲都脫掉，然後被告乙○○就用手摸伊下
    體，有用手指進到伊的陰道裡面，大約性侵10分鐘，性侵伊
    完之後才叫伊去摸甲 女，被告乙○○叫伊把內褲脫掉時，伊
    有說不要，但是被告說不照他的話做，就不讓伊出那個門」
    （見偵查卷第91頁）。其於本院審理時另證稱：「伊沒有時
    間觀念，不清楚乙○○對伊性侵害的時間」（見本院訴字卷
    第79頁背面）、「被告恐嚇伊他是黑道老大撞員警都沒事，
    接著就性侵伊」（見本院訴字卷第79頁）、「乙○○要伊性
    侵害甲 女時有再度恐嚇伊說他是黑色會老大，撞員警也不怕
    ，他說這間汽車旅館他很熟」（見本院訴字卷第80頁）、「
    乙○○在第二次到汽車旅館時，總共恐嚇伊2 、3 次，他要
    對伊做什麼事，及要伊去弄甲 女之前都會先恐嚇，離開汽車
    旅館，他說他有伊二人的手機號碼，可以查到伊二人家」（
    見本院訴字卷第82頁）。
(二)、則互參證人B 女之上揭各該證詞，其就被告乙○○對其性侵
    害時間多久，前後證述矛盾，又其於警詢時稱被告乙○○第
    二次在汽車旅館是恐嚇其與甲 女二人，於偵訊及本院審理時
    方改稱被告乙○○只有對其恐嚇，復其就被告乙○○第二次
    於汽車旅館恐嚇時，究竟有無出示報紙及以何言語恐嚇，其
    歷次證述之情節亦未盡相符，是證人B 女之指述已有前後不
    一、矛盾之瑕疵，而難盡信。
(三)、又當日證人B 女與被告乙○○見面後，在聚餐時，其已知悉
    被告乙○○身分背景不單純，並經被告乙○○出示報紙稱其
    酒醉撞員警都沒事乙情，然其並未生懼怕之情，第一次前往
    汽車旅館時，被告乙○○又再度誇稱其酒醉撞員警都沒事等
    情，證人B 女仍未有害怕之意，猶與被告乙○○一同前往臺
    北市KTV 唱歌，而在唱歌結束後，證人B 女竟在已經開車載
    被告乙○○之女性友人南下回到林口長庚醫院一帶後，不選
    擇順勢開車南下返回新竹，而遠離被告乙○○，竟再度北上
    返回臺北市○○○路交流道一帶接被告乙○○，接著再開車
    南下，載著酒醉意識不清之甲 女與被告乙○○一同回到汽車
    旅館，證人B 女既於前開與被告乙○○見面之過程中，多次
    經被告乙○○表達黑道背景身分，然均未見其生恐懼之情，
    並主動駕車與被告乙○○會合同行，為何於第二次進入汽車
    旅館後，經被告乙○○告以同樣之言語內容，竟突然產生害
    怕畏懼之心，著實可疑。
(四)、再者，證人B 女於事發後與被告乙○○仍多有聯繫等情，已
    詳如前開有罪部分、事實認定方面第(十一)點中所詳述，則設若
    證人B 女為被害者，當時係受被告乙○○恐嚇至怕遭其殺害
    之程度，又遭被告乙○○性侵害，怎會於事後還可主動撥打
    電話聯絡被告乙○○，又多次接聽其電話，而不會有任何懼
    怕之情，亦有違常情。
(五)、且倘若證人B 女當時其是在遭被告乙○○恐嚇致不敢抵抗，
    而遭被告乙○○強制性交得逞，又經被告乙○○告以「我是
    老大，撞員警都沒事，不照我的話做就出不去」等言語恫嚇
    ，致其心生畏懼，且本件又發生前述甲 女遭性侵害而報警處
    理一事，被告乙○○復於事後向證人B 女稱要將罪都推給B
    女，為何證人B 女始終未主動報警處理，以求釐清案情及舉
    發被告乙○○之惡行，證人B 女捨此不為，又於事後與被告
    乙○○多有聯絡，同屬有疑。
(六)、從而，證人B 女之證詞並非無瑕疵可指，其指述之情節及其
    事後之反應亦與常情有違，且無其他補強證據以擔保其指證
    、陳述之真實性，自尚難以證人B 女單一指述，逕為被告乙
    ○○不利之認定。
五、綜上事證，本案被告乙○○對證人B 女犯嫌部分，尚未達於
    通常一般之人均不致有所懷疑，得確信其為真實之程度，而
    有合理性懷疑之存在，本院無從形成有罪之確信。此外，復
    查無其他積極證據足資認定被告乙○○確有對證人B 女為刑
    法第221 條第1 項之強制性交罪及同法第305 條之恐嚇危害
    安全罪之犯行，根據「罪證有疑，利於被告」之證據法則，
    既不能證明被告乙○○此部分犯罪，依法應為被告乙○○該
    被訴部分無罪之諭知。
據上論斷，應依刑事訴訟法第299 條第1 項前段、第300 條、第
301 條第1 項，刑法第28條、第225 條第1 項、第305 條、第47
條第1 項、第51條第5 款，判決如主文。
本案經檢察官簡方毅到庭執行職務
中    華    民    國    99    年    10    月    11    日
                      臺灣桃園地方法院刑事第四庭
                          審判長法  官  張淑華

                                法  官  林宜靜

                                法  官  張宇葭          
   
以上正本證明與原本無異。
如不服本判決，應於判決送達後10日內，向本院提出上訴狀。
                                書記官  高  平
中    華    民    國    99    年    10    月    12    日
附錄本案論罪科刑法條：
中華民國刑法第225條
對於男女利用其精神、身體障礙、心智缺陷或其他相類之情形，
不能或不知抗拒而為性交者，處3 年以上10年以下有期徒刑。
對於男女利用其精神、身體障礙、心智缺陷或其他相類之情形，
不能或不知抗拒而為猥褻之行為者，處6 月以上5 年以下有期徒
刑。
第 1 項之未遂犯罰之。

中華民國刑法第305條
以加害生命、身體、自由、名譽、財產之事，恐嚇他人致生危害
於安全者，處2 年以下有期徒刑、拘役或3 百元以下罰金。

司法院資訊處製作；財團法人民間司法改革基金會備份。
